【裁判字號】    89,上訴,1506
【裁判日期】    890915
【裁判案由】    違反毒品危害防制條例
【裁判全文】
臺灣高等法院高雄分院刑事判決                  八十九年度上訴字第一五六號
    上  訴  人  甲○○
    即  被  告
右上訴人因違反毒品防制條例案件，不服臺灣高雄地方法院八十九年度訴字第一三九
七號中華民國八十九年九月十五日第一審判決（起訴案號：臺灣高雄地方法院檢察署
八十九年度偵字第七四一三號），提起上訴，本院判決如左：
      主  文
上訴駁回。
      事  實
一、甲○○基於概括犯意，自民國八十九年三月初起至同年三月二十八日上午八時止
    ，連續在高雄市○○區○○路二七０號十一樓之二夏麗雅之住處（即甲○○與夏
    麗雅同居處所），連續先後無償轉讓第二級毒品安非他命予同居女友夏麗雅施用
    三次，每次一小包（可施用幾次）。嗣於八十九年三月二十八日下午四時許，甲
    ○○因案通緝而在高雄市○○區○○路二七０號前與夏麗雅為警查獲，並由警方
    在甲○○身上查扣第一級毒品海洛因七包（合計淨重四公克）、第二級毒品安非
    他命四包、攙有海洛因香煙一支、新臺幣一萬八千四百五十元、行動電話二支，
    並由甲○○、夏麗雅帶警往前揭夏麗雅住處起獲甲○○所有之第二級毒品安非他
    命一包（與前所扣第二級毒品安非他命四包，共計五包，驗前毛重二三．八七公
    克，驗後毛重二三．八二公克）、殘留海洛因夾鏈袋四只、殘留安非他命夾鏈袋
    三只、殘留海洛因吸管一支、殘留安非他命吸食器一組等物（甲○○持有上開毒
    品之犯罪行為已另由檢察官偵辦），嗣於警訊中謝麗雅供出前揭甲○○轉讓安非
    他命給予施用情事。
二、案經高雄市警察局報請臺灣高雄地方法院檢察署檢察官偵查起訴。
      理  由
一、訊據上訴人即被告甲○○矢口否認右揭轉讓安非他命犯行，辯稱：警方固有在伊
    身上及家中查獲事實欄所載之毒品及器具，但伊與夏麗雅一起同居，是她自己利
    用伊不在或睡覺時自己拿去吸的，伊確無拿安非他命給夏麗雅云云。惟查右揭事
    實，業據證人夏麗雅於警訊及檢察官偵查中供證綦詳，夏麗雅於警訊時陳稱：我
    所施用的毒品安非他命於八十九年三月初起，在我住處．．每次均以肉體交易購
    買毒品安非他命施用（見警卷第五頁）；於偵查時則陳稱：我以身體抵債與他（
    指被告）發生性關係、甲○○每次均以一小包給我（見偵查卷第七頁反面、第八
    頁）。而被告甲○○當時為警查獲時，在被告身上及其與夏麗雅同居處均有查獲
    如事實欄所載之安非他命及吸食器等物可證，且扣案之物經送鑑定，有甲基安非
    他命之反應，亦有高雄醫學院附設中和紀念醫院檢驗報告單三紙附於原審卷內可
    憑（見原審卷第四十二頁至第四十四頁），顯然被告隨時攜帶毒品，而夏麗雅既
    與其同居，且已發生相當親密之關係，則夏麗雅取得上開毒品即無庸利用被告不
    在或睡覺時取得。又被告與夏麗雅自八十八年十二月間開始同居至被查獲時止，
    業據被告於偵查時供承在卷（見偵查卷第三十二頁），夏麗雅既與甲○○為親密
    同居人，彼此間又未曾有爭執或不愉快之事情發生，則夏麗雅自無誣陷被告之可
    能。雖證人夏麗雅嗣後於原審八十九年八月四日調查時證述稱：是檢察官要伊說
    是以身體抵債、安非他命是被告睡覺時向他偷拿的；然證人夏麗雅並未能提出檢
    察官有何強迫其陳述之證據，且其先後於警、偵訊時均為上開之證述，自難認其
    於原審調查時之陳述為實在。被告所辯暨證人夏麗雅嗣後於原審調查時之陳述，
    純係嗣後卸責暨迴護之詞，均不足採信。本件事證明確，被告甲○○上開犯行洵
    可認定。
二、核被告甲○○所為，係犯毒品危害防制條例第八條第二項之轉讓第二級毒品罪。
    被告甲○○先後三次之轉讓行為，時間緊接而反覆為之，顯係基於概括之犯意，
    為連續犯以一罪論。
三、原審引用毒品危害防制條例第八條第二項、刑法第十一條、第五十六條之規定，
    並審酌被告甲○○之素行、犯罪動機、目的及犯罪次數等一切情狀，量處有期徒
    刑一年，並認扣案如事實欄記載之毒品及施用毒品器具，因被告甲○○持有該等
    毒品及器具由警送請檢察官偵辦販賣毒品及施用毒品犯嫌，前揭毒品及器具應由
    檢察官偵查後另為處理。原審判決之認事用法均無違誤，量刑亦甚允當。上訴人
    即被告指摘原審判決之認事用法違誤，為無理由，應予駁回。
據上論斷，應依刑事訴訟法第三百六十八條，判決如主文。
本案經檢察官張其主到庭執行職務。
中      華      民      國    八十九    年      十二    月      十三    日
                              臺灣高等法院高雄分院刑事第五庭
                                  審判長法官  吳水木
                                        法官  惠光霞
                                        法官  陳朱貴
右正本證明與原本無異。
如不服本判決，應於判決送達後十日內向本院提出上訴狀，其未述理由者並應於提
出上訴狀後十日內向本院補提理由書（應附繕本)。
                                      書記官  呂素珍
中    華    民    國     八十九     年      十二      月     十  五     日
附錄本判決論罪之法條
毒品危害防制條例第八條第二項：
  轉讓第二級毒品者，處六月以上五年以下有期徒刑，得併科新台幣七十萬以下罰金
  。
                                                                        Ｆ


司法院資訊處製作；財團法人民間司法改革基金會備份。
